【裁判字號】    92,交訴,18
【裁判日期】    920409
【裁判案由】    過失致死
【裁判全文】
臺灣板橋地方法院刑事判決                          九十二年度交訴字第一八號
    公  訴  人  臺灣板橋地方法院檢察署檢察官
    被      告  甲○○
右列被告因過失致死案件，經檢察官提起公訴（九十一年度偵字第二二一六九五號、
第二一七三二號），本院判決如左：
    主  文
甲○○從事業務之人，因業務上之過失致人於死，處有期徒刑參年。
    事  實
一、甲○○係職業曳引車司機，為從事業務之人，於民國九十一年十月一日上午七時
    許，駕駛車牌號碼二Ｊ─四九二號曳引車，沿台北縣鶯歌鎮○○街往中山路方向
    ，行駛至台北縣鶯歌鎮○○街十九號前之時，本應注意車輛行駛時，駕駛人應注
    意車前狀況，並隨時採取必要之安全措施，且車輛在雙向二車道行駛時，在劃有
    分向限制線（即雙黃線）之路段，不得駛入來車之車道內，而依當時情形又無不
    能注意之情事，竟疏未注意及此，仍違規跨越雙黃線至對向車道行進，適有疏未
    注意車前狀況之許加溶騎乘腳踏車，由對向車道亦行經前開路段之上學途中，不
    慎先與同向車道之前方乙○○所騎乘腳踏車發生擦撞，以致重心不穩而往左傾倒
    之際，造成許加溶人車倒地後，隨即又遭甲○○所駕駛之前開曳引車左後車輪輾
    過頭部，並因鈍挫性顱骨碎裂而當場死亡。
二、案經台北縣政府警察局三峽分局報請台灣板橋地方法院檢察署檢察官偵查起訴。
    理  由
一、訊據被告甲○○始否認開犯行，辯稱：起訴書說我超越雙黃線是不得已的，因為
    路很小，路旁又停了很多車。那天二個小朋友併排騎車在對向車道，並且互相踢
    玩，其中壹個小朋友就被踢倒了，跌在路中，我來不及煞車，被我後車輪輾過云
    云。惟查，被告甲○○於右揭時地駕駛曳引車肇事之犯罪事實，業據被告甲○○
    於警詢時及檢察官偵查中坦承不諱，核與證人乙○○於警訊及本院審理時所指述
    之情節大致相符，並有交通事故調查報告表二份、現場暨雙方車損照片共計六十
    張附卷可稽，且本件車禍被害人許加溶因鈍挫性顱骨碎裂而死亡一情，亦經檢察
    官督同檢驗員相驗屬實，並製有勘驗筆錄、相驗屍體證明書及驗斷書各一份附卷
    可憑。另按駕駛人應注意車前狀況，並隨時採取必要安全措施；汽車在雙向二車
    道行駛時，在劃有分向限制線（即雙黃線）之路段，不得駛入來車之車道內，道
    路交通安全規則第九十三條第三項及第九十七條第二款分別定有明文，被告既持
    有職業聯結車之駕駛執照，其駕車自應注意上述道路交通安全規定，而依當時之
    情形，又無不能注意之情事，竟疏未注意及此，以致違規跨越雙黃線至對向車道
    行進，並在距離事發地點前之十公尺左右，即發現被害人許加溶騎腳踏車由對向
    車道行駛而來之情形下，仍駕車輾過擦撞後倒地之被害人許加溶，是其有明顯未
    注意車前狀況及違規越線行駛之過失行為自明。再被告之過失駕車肇事行為，復
    核與被害人之死亡結果間，具有相當因果關係。準此，被告上開所辯顯不可採，
    則本件事證明確，被告犯嫌洵堪認定。
三、查被告甲○○係以駕駛為業，業據其自承在卷，核被告甲○○所為，係犯刑法第
    二百七十六條第二項之業務過失致死罪。爰審酌被告甲○○過失之程度、所生之
    危害及肇事後雖有和解意思，但因賠償金額問題尚未與被害人家屬達成和解等一
    切情狀，量處如主文所示之刑。
據上論斷，應依刑事訴訟法第二百九十九條第一項前段，刑法第二百七十六條第二項
，罰金罰鍰提高標準條例第一條前段，判決如主文。
本案經檢察官楊雅清到庭執行職務
中      華      民      國    九十二    年      四      月      九      日
                                  臺灣板橋地方法院刑事第一庭
                                      法  官   胡  堅  勤
右正本證明與原本無異。
如不服本判決，應於判決送達後十日內，向本院提出上訴狀。
                                      書記官   劉  文  美
中      華      民      國    九十二    年      四      月      九    日
附錄本案所犯法條全文
中華民國刑法第二百七十六條
(過失致死罪)
因過失致人於死者，處二年以下有期徒刑、拘役或二千元以下罰金。
從事業務之人，因業務上之過失犯前項之罪者，處五年以下有期徒刑或拘
役，得併科三千元以下罰金。


司法院資訊處製作；財團法人民間司法改革基金會備份。
